# 关于非同一控制下合并无形资产确认问题

提问人：寒江雪 71 时间：2022-04-08 15:22:40
请教陈老师，公司收购一家A公司，A公司为广告代理商，是腾讯的入围供应商，近几年腾讯已基本不在增加该类供应商，且在每个省份有固定的家数。公司支付价款为 500 万元，A公司被收购日的净资产为 150 万元，由于A公司为轻资产公司，账面资产为货币资金、往来款项，账面资产基本等于公允价值。按照《企业会计准则第 20 号——企业合并》的规定，非同一控制下的企业合并中购买方取得的无形资产应以其在购买日的公允价值计量，而且合并中确认的无形资产并不仅限于被购买方原已确认的无形资产，只要该无形资产的公允价值能够可靠计量，购买方就应在购买日将其独立于商誉确认为一项无形资产。 1 、A公司的供应商资格能否独立作为一项无形资产？如果可以的话，确认的无形资产价值是否等于 500 万元减去账面可确认的净资产 150万元，等于 350 万元？
2 、如果能够确认为无形资产的话，是否属于使用寿命不确定的无形资产，并在每年做减值的评估？

回答人：chenyiwei
1 、在本公司合并报表中，A公司的供应商资格可以确认为一项无形资产。
2 、如果确定A公司除此之外无其他可辨认无形资产的，则可以将交易差额全部作为无形资产（基于谨慎和简化处理的考虑，不确认商誉）。